# 盈余公积

提问人：cccpa66 时间：2020-04-12 08:05:32
请问公司 2016 年亏损 300 ， 2017 年盈利没有弥补亏损并计提盈余公积， 2018 年计算所得税时弥补以前年度亏损。
问，在 2018 年提取盈余公积是用可供分配利润来提取，还是用当期实现的净利润-以前年度亏损的（领导说用 18 年可供分配利润来计算，那么 17 年已经提取过的又得在提取一遍吗，不是很懂）

回答人：chenyiwei
计提盈余公积与税务上的亏损弥补无关。如果当期实现的净利润大于年初未分配利润负数余额的，则按【(本期净利润-年初未分配利润余额的绝对值)*10%】作为本期法定盈余公积的应计提金额。